【裁判字號】    97,非抗,14
【裁判日期】    970523
【裁判案由】    本票裁定強制執行
【裁判全文】
臺灣高等法院臺南分院民事裁定  97年度非抗字第14號
抗  告  人  乙○○
            丙○○
            甲○○
相  對  人  丁○○
上列抗告人等因與相對人丁○○間本票裁定強制執行事件，對於
中華民國97年2月22日臺灣臺南地方法院97年度司票字第130號裁
定提起抗告，本院裁定如下：
    主  文
抗告駁回。
抗告程序費用新台幣壹仟元由抗告人連帶負擔。
    理  由
一、按「本票執票人向本票發票人行使追索權時，得聲請法院裁
    定後強制執行。」、「對於執票人主張未為提示者，應負舉
    證之責」票據法第123條、第95條分別定有明文。又「本票
    執票人依上開法條之規定，向本票發票人行使追索權時，聲
    請法院裁定准予強制執行，其性質與非訟事件無殊，法院就
    本票形式上之要件是否具備予以審查為已足。至於實體上之
    爭執，為裁定之法院，無權加以審酌。」此亦有最高法院56
    年台抗字第714號判例可資參照。
二、本件相對人在原法院主張執有抗告人等共同簽發未載付款地
    如原裁定附表所示之本票1紙，並載明免除作成拒絕證書，
    詎經提示未獲付款，爰依票據法第123條規定聲請裁定准許
    強制執行等語，並提出本票1紙（票號為171662）為證。原
    法院依前開規定予以准許，並無不合。
三、抗告意旨略以：抗告人於96年10月24日寄送與相對人之郵局
    存證信函所留存「台南市○○路○段227號」之地址，係通
    信之送達地址，非抗告人之居住地，相對人顯無從對該址為
    付款之提示，依票據法第124條準用第85條第1項，相對人行
    使追索權之形式要件未備，即不得聲請裁定准予就本票票款
    為強制執行等語。惟查，前揭票據既有免除作成拒絕證書之
    記載，依票據法第124條準用同法第95條規定，應由主張相
    對人未為提示之抗告人負舉證之責，況相對人於聲請本票裁
    定准許強制執行時業已主張其有經提示未獲付款之情，是抗
    告人抗辯相對人未經提示付款，即應由其負舉證責任，惟抗
    告人所稱「台南市○○路○段227號」之地址，係通信之送
    達地址，非抗告人之居住地，相對人顯無從對該址為付款之
    提示云云，然所謂「提示」，係向付款人出示票據，請求付
    款是也，本件本票既未載付款地，相對人不限於須在抗告人
    之居住地提示始可，此外，抗告人就其指相對人未為付款之
    提示乙節，並無舉證以實其說，自不足採，仍應為許可強制
    執行之裁定。抗告人提起本件抗告，為無理由，應予駁回。
四、據上論結，本件抗告為無理由，應依非訟事件法第21條第2
    項、第46條，民事訴訟法第495條之1第1項、第449條第1項
    、第85條第2項，裁定如主文。
中    華    民    國    97    年    5     月    23    日
                  民事第四庭    審判長法  官  王惠一
                                      法  官  蘇重信
                                      法  官  王浦傑
上為正本係照原本作成。
不得再抗告。
中    華    民    國    97    年    5     月    23    日
                                      書記官  廖英琇
┌─────────────────────────────┐
│附表：                                                    │
├──┬──────┬──────┬──────┬─────┤
│編號│發  票  日  │ 票 面 金 額│到  期  日  │票據號碼  │
│    │            │（新台幣）  │            │          │
├──┼──────┼──────┼──────┼─────┤
│001 │94年10月31日│15,000,000元│96年10月31日│171662    │
└──┴──────┴──────┴──────┴─────┘


司法院資訊處製作；財團法人民間司法改革基金會備份。
